【裁判字號】    98,易,844
【裁判日期】    980910
【裁判案由】    竊盜等
【裁判全文】
臺灣桃園地方法院刑事判決               98年度易字第844號
公  訴  人  臺灣桃園地方法院檢察署檢察官
被      告  丙○○
                      樓之14.
                    （現因另案於國防部臺南監獄執行中）
上列被告因竊盜等案件，經檢察官提起公訴（98年度偵字第9623
號），本院判決如下︰
    主  文
丙○○踰越安全設備，於夜間侵入住宅竊盜，累犯，處有期徒刑
捌月；又意圖為自己不法之所有，以不正方法由自動付款設備取
得他人之物，累犯，處有期徒刑陸月。應執行有期徒刑壹年。
    事  實
一、丙○○前因竊盜案件，經臺灣高等法院花蓮分院以93年度上
    易字第139 號判處有期徒刑1 年6 月確定，嗣經同院依中華
    民國九十六年罪犯減刑條例以96年度聲減字第65號裁定減為
    有期徒刑9 月確定，而於民國96年7 月16日執行完畢，猶不
    知悔改，意圖為自己不法之所有，於97年8 月7 日凌晨0 時
    許，踰越屬於該處安全設備之浴室窗戶，侵入位於桃園縣八
    德市○○街107 巷21號甲○○之住宅內（侵入住宅部分未據
    告訴），徒手竊得甲○○所有之皮夾1 個（內有普通小型車
    駕駛執照、普通重型機車駕駛執照各1 張、合作金庫提款卡
    、安泰銀行信用卡、健保卡、身分證等物）及乙○○○所有
    之皮包1 個（內有身分證、信用卡、健保卡、現金新臺幣〈
    下同〉7,500 元、郵局之金融卡）等物。復意圖為自己不法
    之所有，持上開竊得之乙○○○所有之郵局金融卡（帳號00
    000000000000號），接續於97年8 月7 日凌晨2 時10分許、
    2 時11分許、2 時29分許，分別在桃園縣桃園市○○路133
    號「桃園信用合作社總行」、桃園市○○○街15號之東埔郵
    局所設之自動付款設備前，插入上開金融卡並鍵入密碼，使
    上開自動付款設備之辨識系統陷於錯誤，認其係有正當權源
    之持卡人，而以此不正方法，由上開自動付款設備取款3 次
    ，共計得款59,000元。嗣丙○○因違反路海空軍刑法而遭通
    緝，於97年10月7 日凌晨2 時5 分許，在桃園市○○路與成
    功路口遭桃園憲兵隊逮捕，並起獲其持有甲○○之上開失竊
    駕駛執照2 張而查悉上情。
二、案經桃園憲兵隊移送臺灣桃園地方法院檢察署檢察官偵查起
    訴。
    理  由
一、證據能力方面：
（一）按被告以外之人於審判外之陳述，雖不符前4 條之規定，
      而經當事人於審判程序同意作為證據，法院審酌該言詞陳
      述或書面陳述作成時之情況，認為適當者，亦得為證據；
      當事人、代理人或辯護人於法院調查證據時，知有第159
      條第1 項不得為證據之情形，而未於言詞辯論終結前聲明
      異議者，視為有前項之同意，刑事訴訟法第159 條之5 就
      此定有明文。而本案所引用之供述證據，經本院依法踐行
      調查證據程序，公訴人、被告均不爭執各該供述證據之證
      據能力，且迄本院言詞辯論終結前未就供述證據之證據能
      力聲明異議，又查無依法應排除其證據能力之情形，是後
      述所引用供述證據之證據能力均無疑義，依法自有證據能
      力，均得作為本案證據，先予敘明。
（二）卷附之甲○○駕駛執照影本、乙○○○報案三聯單影本、
      郵局存摺影本、帳戶明細資料影本、行動電話通聯紀錄、
      錄影翻拍照片等物（見98年度偵字第2524號卷第23至25頁
      、第28至29頁、第26頁、第42至47頁），均與本案事實具
      有自然關聯性，復屬書證、物證性質，且查無事證足認有
      違背法定程式或經偽造、變造所取得之情事，況公訴人及
      被告對此部分之證據能力亦不爭執，是堪認均有證據能力
      ，附此敘明。
二、上揭事實，業據被告於本院審理時均坦承不諱，核與證人即
    被害人甲○○、林春梅於警詢或兼於檢察官訊問時證述遭竊
    之情節相符，復有乙○○○報案三聯單影本、郵局存摺影本
    、帳戶明細資料影本、行動電話通聯紀錄、錄影翻拍照片等
    物在卷可稽（見98年度偵字第2524號卷第23至25頁、第28至
    29頁、第26頁、第42至47頁），及自被告身上查獲之被害人
    甲○○駕照為憑，足認被告前揭自白核與事實相符，可以採
    信。本件事證明確，被告上揭犯行均堪以認定，應予依法論
    科。
三、按刑法第321 條第1 項第2 款所謂毀越門扇牆垣，係指毀損
    或超越及踰越門扇牆垣而言，與啟門入室者有別；又所謂其
    他安全設備，係指門扇牆垣以外之防閑設備而言，而窗戶具
    有防閑作用，非其家由此進出之門，自屬該條款所定之其他
    安全設備（最高法院52年度台上字第711 號裁判、45年台上
    字第1443號判例意旨參照）。是核被告所為，係犯刑法第32
    1 條第1 項第1 款、第2 款之踰越安全設備、於夜間侵入住
    宅竊盜罪及同法第339 條之2 第1 項之非法由自動付款設備
    取財罪。被告同一竊盜行為，侵害甲○○、乙○○○之財產
    監督權，為同種想像競合犯，應依刑法第55條之規定，從一
    重處斷。至被告所犯上開2 罪，犯意個別，行為互殊，應予
    分論併罰。又被告有事實欄所載之科刑執行資料，此有卷附
    臺灣高等法院被告前案紀錄表在卷可查，其受有期徒刑之執
    行完畢，5 年以內故意再犯本件有期徒刑以上之罪，為累犯
    ，應依刑法第47條第1 項規定加重其刑。爰審酌被告正值壯
    年，猶不思正途，竟竊取他人所有之財物復盜領他人帳戶內
    之款項，對他人財產安全顯已生危害，所為誠屬不該，及其
    犯罪動機、目的、手段，生活狀況、智識程度、被竊財物之
    價值，犯罪所生之損害，惟念其犯罪後坦承犯行，態度尚稱
    良好等一切情狀，分別量處如主文所示之刑，並定其應執行
    之刑，以資懲戒。
據上論斷，應依刑事訴訟法第284 條之1 、第299 條第1 項前段
，刑法第321 條第1 項第1 款、第2 款、第339 條之2 第1 項、
第47條第1 項、第55條、第51條第5 款，刑法施行法第1 條之1
第1 項、第2 項前段，判決如主文。
本案經檢察官顏世翠到庭執行職務。
中    華    民    國    98    年    9     月    10    日
                  刑事第十二庭  法  官  羅  國  鴻
以上正本證明與原本無異。
如不服本判決，應於判決送達後10日內向本院提出上訴狀（應附
繕本），其未敘述上訴理由者，應於上訴期間屆滿後20日內補提
理由書狀於本院，上訴於臺灣高等法院。
                                書記官  戴  育  萍
中    華    民    國    98    年    9     月    11    日
【論罪科刑法條】
中華民國刑法第321條
犯竊盜罪而有左列情形之一者，處6 月以上、5 年以下有期徒刑
：
一、於夜間侵入住宅或有人居住之建築物、船艦或隱匿其內而犯
    之者。
二、毀越門扇、牆垣或其他安全設備而犯之者。
三、攜帶兇器而犯之者。
四、結夥三人以上而犯之者。
五、乘火災、水災或其他災害之際而犯之者。
六、在車站或埠頭而犯之者。
前項之未遂犯罰之。
中華民國刑法第339條之2
意圖為自己或第三人不法之所有，以不正方法由自動付款設備取
得他人之物者，處3 年以下有期徒刑、拘役或1 萬元以下罰金。
以前項方法得財產上不法之利益或使第三人得之者，亦同。


司法院資訊處製作；財團法人民間司法改革基金會備份。
